臺灣彰化地方法院彰化簡易庭民事判決
110年度彰簡字第355號
原      告  張維宸  
訴訟代理人  許浚銘  
被      告  黃國座  

訴訟代理人  陳阿免  
上列當事人間請求拆屋還地事件，本院於民國110年9月30日言詞
辯論終結，判決如下：
    主      文
被告應將坐落彰化縣○○市○○○段000000地號土地上，如附圖
編號A所示部分（面積0.8平方公尺）之地上物拆除後，將土地返
還予原告。
訴訟費用由被告負擔。
本判決得假執行；但被告如以新臺幣6,880元為原告供擔保，得
免為假執行。
    事實及理由
壹、程序部分：   
　　按不變更訴訟標的，而補充或更正事實上或法律上之陳述者
    ，非為訴之變更或追加，民事訴訟法第256條定有明文。上
    開規定於簡易訴訟程序亦適用之，此參同法第436條第2項規
    定自明。經查，原告起訴時原聲明：張杏榕應將坐落彰化縣
    ○○市○○○段000000地號土地（下稱系爭土地）上，占用面積
    約27.3平方公尺之地上物拆除後，將土地返還予原告；嗣經
    本院到場履勘時，發現該地上物之所有人應為被告，又經囑
    託彰化縣彰化地政事務所就被告占用土地範圍進行複丈、測
    量後，原告於民國110年8月20日具狀更正訴之聲明為如主文
    第1項所示，核屬係依土地複丈結果而為事實上之補充、更
    正，並非訴之變更，依前揭規定應予准許。
貳、實體部分：　　
一、原告主張：原告為系爭土地之所有人，而被告所蓋建物，經
    彰化縣彰化地政事務所進行複丈、測量後，如附圖編號A所
    示部分（下稱系爭建物）無權占用系爭土地，爰依民法第76
    7條規定請求被告應將坐落系爭土地上之系爭建物拆除後，
    將土地返還予原告等語。聲明：如主文第1項所示。 
二、被告則以：110年4月16日履勘後我已經將系爭建物移除了，
    但原告都不來現場確認等語抗辯，並聲明：原告之訴駁回。
三、得心證之理由：
（一）原告主張上開事實，業據其提出土地登記謄本、地籍圖謄
      本、現場照片等為證，復經本院會同地政人員至現場勘驗
      ，並囑託地政人員進行複丈、測量，有勘驗筆錄及複丈成
      果圖可稽，且為被告所不爭執，自堪信為真實。
（二）按所有人對於無權占有或侵奪其所有物者，得請求返還之
      ；對於妨害其所有權者，得請求除去之；有妨害其所有權
      之虞者，得請求防止之，民法第767條第1項定有明文。查
      被告所有之系爭建物既無權占有原告所有之系爭土地，當
      使原告之所有權受到侵害。至被告雖辯稱其已自行將系爭
      建物移除完畢，然為原告所否認，主張未經公正第三人確
      認，不能肯定是否與複丈成果圖相符等語（院卷第138頁
      ）。是兩造對於系爭建物是否已移除完畢乙節，至言詞辯
      論終結前顯仍存有爭執，則原告依民法第767條第1項前、
      中段規定，請求被告應將坐落系爭土地上之系爭建物拆除
      後，將土地返還予原告，自屬有據。
四、綜上所述，原告依民法第767條第1項前、中段規定，請求被
    告應將坐落系爭土地上之系爭建物拆除後，將土地返還予原
    告，為有理由，應予准許。　　
五、本判決係依民事訴訟法第427條訴訟適用簡易程序所為被告
    敗訴之判決，依同法第389條第1項第3款規定，應依職權宣
    告假執行，並依同法第392條第2項規定，依職權宣告被告如
    供擔保，得免為假執行。
六、本件事證已臻明確，兩造其餘攻擊防禦方法及舉證，經審酌
    與判決結果不生影響，爰不逐一論述。
七、訴訟費用負擔之依據：民事訴訟法第78條。
中　　華　　民　　國 　110　　年　　10　　月　　21　　日
                  彰化簡易庭  法  官　黃士瑋
以上正本係照原本作成。
如不服本判決，須於判決送達後20日內，向本院提出上訴狀。（
須按他造當事人之人數附繕本）。如委任律師提起上訴者，應一
併繳納上訴審裁判費。
中　　華　　民　　國 　110　　年　　10　　月　　21　　日
                              書記官  張莉秋